臺灣板橋地方法院刑事判決　　　　　　　96年度易字第1430號
公　訴　人　臺灣板橋地方法院檢察署檢察官
被　　　告　乙○○
　　　　　　　　　　　戶政事務所〕
上列被告因詐欺等案件，經檢察官提起公訴〔９６年度偵字第５
０６７號〕。本院裁定行簡式審判程序，茲判決如下：
    主  文
乙○○意圖為自己不法之所有，以不正方法由自動付款設備取得
他人之物，累犯，處有期徒刑肆月，如易科罰金，以銀元參佰元
折算壹日；減為有期徒刑貳月，如易科罰金，以銀元參佰元折算
壹日。
    事  實
壹、乙○○前於民國〔下同〕９３年間，因違反毒品危害防制條
    例案〔臺灣板橋地方法院檢察署９３年度核退毒偵字第１７
    ７９號〕，經本院判處有期徒刑陸月，如易科罰金，以銀元
    參佰元折算壹日，確定後入監執行，嗣於９４年９月９日因
    徒刑易科罰金執畢出監，未見悔悟，於９５年５月２２日凌
    晨５時許，在臺北縣新莊市○○路與新樹路口，拾獲脫離甲
    ○○持有之合作金庫新莊分行帳號00000000000
    00號金融卡〔為劉家伶所有、由甲○○管領〕，竟意圖為
    自己不法之所有，予以侵占入己後，意圖為自己不法之所有
    ，持前揭金融卡，至
　　臺北縣新莊市○○路３１７號之１之日盛銀行自動櫃員機，
  　接續以跨行提款方式輸入密碼操作該提款機４次，使銀行所
    設自動付款設備誤認為劉家伶、甲○○親自操作而交付現金
    ，乙○○即以此不正方法由自動付款設備取得款項共計新臺
    幣〔下同〕８萬元。嗣於９５年５月２２日上午７時１６分
    許，在臺北縣新莊市○○路３１７－１號，經警查獲。
貳、案經甲○○訴由臺北縣政府警察局新莊分局報告臺灣板橋地
    方法院檢察署檢察官偵查起訴。
    理  由
壹、上揭事實，業據被告坦承不諱〔參見本院準備程序筆錄、簡
    式審判筆錄〕，核與告訴人甲○○指訴被害情節，互核相符
    ，復有〔一〕合作金庫新莊分行帳號0000000000
　　000號提款明細單〔附９５年度偵字第２８３１９８號卷
  　第４０頁〕。〔二〕臺北縣政府警察局受理刑事案件報案三
　　聯單〔附同上偵卷第４１頁〕。〔三〕被告提款之監視錄影
　  視訊翻拍之照片〔附同上偵卷第１０２頁至第１０７頁〕等
    足佐，堪被告自白情節，與事實相符，足為認定上揭事實之
    據，本件事證明確，被告之上揭犯行，堪予認定。
貳、被告為事實欄所示行為後，刑法業經　總統於９４年２月２
    日以總統華總一義字第０９４０００１４９０１號令修正公
    布第１～３、５、１０、１１、１５、１６、１９、２５～
    ２７、第四章章名、２８～３１、３３～３８、４０～４２
    、４６、４７、４９、５１、５５、５７～５９、６１～６
    ５、６７、６８、７４～８０、８３～９０、９１－１、９
    ３、９６、９８、９９、１５７、１８２、２２０、２２２
    、２２５、２２９－１、２３１、２３１－１、２９６－１
    、２９７、３１５－１、３１５－２、３１６、３４１、３
    ４３條條文；增訂第４０－１、７５－１條條文；刪除第５
    ６、８１、９４、９７、２６７、３２２、３２７、３３１
    、３４０、３４５、３５０條條文；並自９５年７月１日施
    行。現行刑法第２條第１項規定：「行為後法律有變更者，
    適用行為時之法律。但行為後之法律有利於行為人者，適用
    最有利於行為人之法律。」，其中〔一〕刑法第３３７條規
    定「意圖為自己或第三人不法之所有，而侵占遺失物、漂流
    物或其他離本人所持有之物者，處五百元以下罰金。」、同
    法第３３９條之２第１項規定「意圖為自己或第三人不法之
    所有，以不正方法由自動付款設備取得他人之物者，處三年
    以下有期徒刑、拘役或一萬元以下罰金。」；惟行為時刑法
　　第３３條第５款規定：「罰金：一元以上」。現行刑法第３
  　３條第５款規定「罰金：新臺幣一千元以上，以百元計算之
    。」。修正後罰金刑最低度重於行為時法，新法非有利於行
    為人。〔二〕行為時刑法第４７條規定：「受有期徒刑之執
　　行完畢，或受無期徒刑或有期徒刑一部之執行而赦免後，五
  　年以內再犯有期徒刑以上之罪者，為累犯，加重本刑至二分
    之一。」。現行刑法第４７條第１項規定：「受徒刑之執行
    完畢，或一部之執行而赦免後，伍年以內故意再犯有期徒刑
    以上之罪者，為累犯，加重本刑至二分之一。」；對於行為
    時、裁判時均構成累犯之行為人而言，新法非有利於行為人
    。〔三〕行為時刑法第５５條後段規定：「犯一罪而其方法
　　或結果之行為犯他罪名者，從一重處斷。」。現行刑法刪除
  　第５５條關於牽連犯之規定；比較新、舊法律，新法非有利
    於行為人。〔四〕行為時之刑法第４１條第１項前段規定：
　　「犯最重本刑為伍年以下有期徒刑以下之刑之罪，而受陸個
  　月以下有期徒刑或拘役之宣告，因身體、教育、職業、家庭
    之關係或其他正當事由，執行顯有困難者，得以壹元以上參
    元以下折算壹日，易科罰金。」，又行為時之易科罰金折算
    標準，修正前罰金罰鍰提高標準條例第２條〔現已刪除〕規
    定，就其原定數額提高為１００倍折算１日。據此，行為時
    之易科罰金折算標準，應以銀元參佰元折算壹日，經折算後
    ，應以新臺幣玖佰元折算壹日。惟現行刑法第４１條第１項
    前段則規定：「犯最重本刑為伍年以下有期徒刑以下之刑之
    罪，而受陸個月以下有期徒刑或拘役之宣告者，得以新臺幣
    壹仟元、貳仟元或參仟元折算壹日，易科罰金。」。比較修
    正前、後之易科罰金折算標準，新法非有利於行為人。
參、核被告所為，係犯刑法第３３７條之侵占離本人所持有之物
    罪、同法第３３９條之２第１項違法由自動付款設備取得他
    人之物罪；所犯上揭貳罪，有方法結果之牽連關係，依修正
    前刑法牽連犯之規定，應從一重之違法由自動付款設備取得
    他人之物罪處斷。被告前於９３年間，因違反毒品危害防制
　　條例案〔臺灣板橋地方法院檢察署９３年度核退毒偵字第１
  　７７９號〕，經本院判處有期徒刑陸月，如易科罰金，以銀
    元參佰元折算壹日確定，嗣於『９４年９月９日』執行完畢
    ，此有臺灣高等法院被告前案紀錄表附未院卷足稽，伍年之
    內，故意再犯有期徒刑以上之「違法由自動付款設備取得他
    人之物罪」，依累犯之規定，加重其刑；末按被告犯罪時間
　　在９６年４月２４日以前，應按中華民國九十六年罪犯減刑
  　條例規定減其宣告刑二分之一。爰審酌被告犯罪之動機、目
    的、手段、所致之損害，暨犯罪後態度等一切情狀，量處如
    主文所示之刑，並諭知減得之刑，暨易科罰金之折算標準。
據上論斷，應依刑事訴訟法第２８４條之１、第２７３條之１第
１項、第２９９條第１項前段，刑法第２條第１項前段，修正前
刑法第３３７條、第３３９條之２第１項、第５５條、第４７條
、第４１條第１項前段，罰金罰鍰提高標準條例第１條前段，修
正前罰金罰鍰提高標準條例第２條，中華民國九十六年罪犯減刑
條例第２條第１項第３款、第７條，判決如主文。
本案經檢察官蔡元仕到庭執行職務。
中　　華　　民　　國　　96　　年　　9 　　月　　27　　日
                  刑事第一庭    法　官  陳福來
以上正本證明與原本無異。
如不服本判決應於送達後10日內向本院提出上訴狀。
                                書記官  林兆嘉
中　　華　　民　　國　　96　　年　　10　　月　　16　　日
附錄壹：本件論罪科刑參考法條：
刑法第３３７條：
意圖為自己或第三人不法之所有，而侵占遺失物、漂流物或其他
離本人所持有之物者，處五百元以下罰金。
刑法第３３９條之２：
意圖為自己或第三人不法之所有，以不正方法由自動付款設備取
得他人之物者，處三年以下有期徒刑、拘役或一萬元以下罰金。
以前項方法得財產上不法之利益或使第三人得之者，亦同。
附錄貳：告訴人、被害人、被告上訴權利告知書：
一、如果您是告訴人或被害人而對本判決不服，請書具不服的理
    由狀，向臺灣板橋地方法院檢察署提出聲請，請求檢察官上
    訴。但要注意可以上訴的期間只有１０天，而且這項可以上
    訴的期間，是以檢察官收受判決正本的日期起算，不是從您
    收到判決以後起算。
二、如果您是被告而對本判決不服，可以在您收到判決後１０天
    內提起上訴，而上訴的目的，既然是希望改變原來的判決，
    所以您的上訴狀一定要記載上訴的具體理由。
三、如果您是被告，也可以在１０天的上訴期間內，先行提出上
    訴狀，但要注意在１０天上訴期間屆滿後的２０天內，向原
    來判決的法院，補提上訴理由狀。
四、如果您有什麼訴訟程序的疑問，可以就近到任何法院的聯合
    服務中心洽詢，也可以依照法律扶助法的規定，向法律扶助
    基金會請求法律扶助。
    法律扶助基金會板橋分會
    　　　地址：臺北縣板橋市○○路○段268號10樓
　　　　　電話：(00)0000-0000
　　　　　傳真：(00)0000-0000
          Email:banciao@laf.org.tw
    法律扶助基金會臺北分會
　　　    地址：臺北市○○○路○段200號6樓
　　　　　電話：(00)0000-0000
　　　　　傳真：(00)0000-0000
　　　　　Email:taipei@laf.org.tw
